臺灣高等法院刑事判決
                                    111年度上易字第355號
上  訴  人  臺灣新北地方檢察署檢察官
被      告  劉兆洋


上列上訴人因被告毀損案件，不服臺灣新北地方法院110年度易
字第920號，中華民國110年12月16日第一審判決（聲請簡易判決
處刑案號：臺灣新北地方檢察署110年度偵字第14520號，原審改
依通常程序審理），提起上訴，本院判決如下：
    主  文
原判決撤銷，發回臺灣新北地方法院。 
    理  由
一、檢察官聲請簡易判決處刑意旨略以：被告劉兆洋基於毀損之
    犯意，於民國109年12月7日上午6時許，在新北市○○區○○路0
    00巷00號前，以腳踢方式攻擊陳映和停放於上址之車牌號碼
    0000-00號自用小客車之車身，致令上開車輛車身板金凹陷
    而不堪使用，足生損害於陳映和。因認被告涉犯刑法第354
    條之毀損罪嫌。
二、原判決意旨略以：被告前於109年12月7日上午8時26分45秒
    許，在新北市○○區○○路000巷00號前，將陳詩靜停放該處之
    車牌號碼000-0000號普通重型機車踢踹倒地，致其右後照鏡
    斷裂、右手把破裂、車殼刮傷不堪使用，所犯毀損罪，業經
    臺灣新北地方法院以110年度簡字第2109號判處拘役30日確
    定在案（下稱前案）。本件被告被訴毀損犯行，其犯罪時間
    依監視錄影畫面顯示應為109年12月7日上午8時25分37秒許
    ，與前案之被害人、毀損物品雖不相同，然被告主觀上基於
    單一犯罪目的，於密切接近之時間，在同一地點賡續毀損陳
    映和之自用小客車與陳詩靜之普通重型機車，侵害同一社會
    法益，各行為之獨立性極為薄弱，依一般社會觀念，難以強
    行分開，在刑法評價上，以視為數個舉動之接續施行，合為
    包括之一行為予以評價，較為合理，應依接續犯論以一罪。
    本案與前案具有接續犯之實質上一罪關係，為同一案件，應
    為前案確定判決效力所及，爰不經言詞辯論，逕為免訴之判
    決。
三、檢察官上訴意旨略以：被告分別毀損陳映和之自用小客車與
    陳詩靜之普通重型機車，行為各別，且侵害不同之個人法益
    ，原審以被告侵害同一社會法益評價為接續犯，認本案為前
    案判決效力所及，自有違誤。
四、刑事訴訟法第302條第1款規定，案件曾經判決確定者，應諭
    知免訴之判決，係指同一案件，已經法院為實體上之判決確
    定而言。案件是否同一，係以被告及犯罪事實是否相同為斷
    ，倘被告或犯罪事實有一不符，即與其他確定判決非屬同一
    案件，自非該確定判決之既判力所及。刑事法上所稱之接續
    犯，係指行為人之數行為於同時同地或密切接近之時、地實
    行，侵害同一之法益，各行為之獨立性極為薄弱，依一般社
    會健全觀念，在時間差距上，難以強行分開，在刑法評價上
    ，以視為數個舉動之接續施行，合為包括之一行為予以評價
    。反之，如客觀上有先後數行為，逐次實行，侵害數個相同
    或不同性質之法益，其各個行為間依一般社會觀念，時間差
    距上可以分開，刑法評價上，各具獨立性皆可獨立成罪，所
    犯又非屬預設係持續實行之複次行為，不具備反覆、延續實
    行複次作為之特徵，自應就每一行為分別論罪而併合處罰。
五、經查：　
　㈠被告前於109年12月7日上午6時許，在新北市○○區○○路000巷0
    0號前，將陳詩靜停放該處之車牌號碼000-0000號普通重型
    機車踢踹倒地，致其右後照鏡斷裂、右手把破裂、車殼刮傷
    不堪使用之毀損犯行，業經臺灣新北地方檢察署檢察官以11
    0年度偵字第9682號聲請簡易判決處刑，並經臺灣新北地方
    法院以110年度簡字第2109號判處拘役30日，於110年11月11
    日確定在案，有前開判決書及本院被告前案紀錄表附卷可資
    佐證（本院卷第30、35至37頁），足堪認定。　　
　㈡被告本案被訴毀損罪嫌，依聲請簡易判決處刑書所載，固與
    前案犯罪事實均係於109年12月7日上午6時許，在同一地點
    新北市○○區○○路000巷00號前所為，然被告先後二次毀損之
    自用小客車及普通重型機車，分屬陳映和、陳詩靜所有，並
    非同一被害人之財產法益，在刑法評價上各具獨立性，不能
    評價為接續犯。原審未察，逕以被告本案與前案所為係侵害
    同一社會法益，認具有接續犯之實質上一罪關係，屬同一案
    件，應為前案確定判決效力所及，諭知免訴之判決，自有違
    誤。
六、從而，檢察官執此提起上訴，指摘原判決不當，為有理由，
    為兼顧被告之審級利益，應由本院將原判決撤銷，發回原審
    法院更為適法之裁判，並不經言詞辯論為之。至被告為本案
    犯行之時間究係109年12月7日上午6時許，抑或109年12月7
    日上午8時25分37秒許，攸關犯罪事實之認定，亦應於發回
    後由原審法院調查釐清，併此敘明。
據上論斷，應依刑事訴訟法第369條第1項但書、第372條，判決
如主文。 
中　　華　　民　　國　　111 　年　　3 　　月　　17　　日
                  刑事第三庭    審判長法　官  張惠立  
                                      法　官  劉兆菊
                                      法　官  廖怡貞
以上正本證明與原本無異。
不得上訴。
                                      書記官  劉芷含
中　　華　　民　　國　　111 　年　　3 　　月　　17　　日